【裁判字號】    94,訴,1405
【裁判日期】    950126
【裁判案由】    違反槍砲彈藥刀械管制條例等
【裁判全文】
臺灣臺南地方法院刑事判決              94年度訴字第1405號
公  訴  人  臺灣臺南地方法院檢察署檢察官
被      告  乙○○
選任辯護人  賴鴻鳴律師
            黃俊達律師
            莊信泰律師
上列被告因違反槍砲彈藥刀械管制條例等案件，經檢察官提起公
訴（94年度營偵字第1088號），本院判決如下：
    主  文
乙○○未經許可，持有可發射子彈具有殺傷力之土造霰彈槍，處
有期徒刑參年貳月，併科罰金新台幣拾伍萬元，罰金如易服勞役
，以新台幣玖佰元即銀元參佰元折算壹日，扣案土造霰彈槍壹支
（槍枝管制編號0000000000）沒收。又以加害生命、身體之事，
恐嚇他人致生危害於安全，處有期徒刑捌月。應執行有期徒刑參
年捌月，併科罰金新台幣拾伍萬元，罰金如易服勞役，以新台幣
玖佰元即銀元參佰元折算壹日，扣案土造霰彈槍壹支（槍枝管制
編號0000000000）沒收。
    事  實
一、乙○○於民國九十四年七月中旬某日下午，在臺南縣學甲鎮
    頭港里公墓內，拾獲不詳姓名之人所丟棄，具殺傷力之土造
    霰彈槍一支（槍枝管制編號0000000000）及具殺傷力之制式
    霰彈五顆，未經許可而持有之，並當場試射二發。嗣因不滿
    甲○○至位於臺南縣學甲鎮○○路二百號乙○○所經營之洗
    車廠，毆打乙○○之員工柯思丞，竟另行起意，於九十四年
    九月三日晚間七時十五分許，持上揭槍彈，至位於臺南縣學
    甲鎮○○路四五五號甲○○所經營之棺木店，朝該店騎樓近
    地面處及店內擺設棺木處各射擊一發，以此加害生命、身體
    之事，恐嚇甲○○，使之心生畏懼，致生危害於其安全。甲
    ○○旋即報警處理，乙○○則於九十四年九月十五日至警局
    投案，並扣得上揭槍枝一支及制式霰彈一顆。
二、案經臺南縣警察局學甲分局報告臺南地方法院檢察署檢察官
    偵查起訴。
    理  由
一、上揭事實，業據被告乙○○於偵查及本院審理中坦承不諱，
    核與被害人甲○○於偵查中證述情節相符，此外，並有上揭
    土造霰彈槍一支及制式霰彈一顆扣案可證，該槍、彈經送內
    政部警政署刑事警察局鑑定結果為：「一、送鑑改造霰彈槍
    一支（槍枝管制編號0000000000），認係土造霰彈槍，機械
    性能良好，可擊發十二GAUGE制式霰彈，認具殺傷力。二、
    送鑑子彈一顆，認係十二GAUGE制式霰彈（於鑑驗時試射）
    ，認具殺傷力。」，亦有該局九十四年十月十一日刑鑑字第
    ○九四○一四四九一七號槍彈鑑定書一份，及另有上揭甲○
    ○所經營之棺木店，遭被告以上揭霰彈槍射擊二發後之現場
    照片九張在卷可稽。綜上，被告之自白核與事實相符，事證
    明確，被告犯行應足認定。另辯護人辯稱：單純懷疑並不等
    於刑法第六十二條所謂之發覺，仍須有確切之根據得為合理
    之可疑者，始足當之，最高法院八十五年度台上字第四九○
    八號判決可資參考，故被告攜械到警局前，警方並未懷疑被
    告涉案，遑論合理懷疑，被告應符合自首之要件云云。經查
    ，被害人甲○○於九十四年九月三日第一次警詢時已向警
    方表示，最近僅與在臺南縣學甲鎮○○路二百號之被告結怨
    ，並無其他財務糾紛（見警卷第八頁）；證人柯思丞於同
    年月四日警詢時供稱甲○○與被告確有糾紛（見警卷第十三
    頁）；被害人甲○○於同年九月六日警詢再供稱伊於毆打
    柯思丞後，當日被告即唆使一名自稱「榮福」之男子，打電
    話向伊恐嚇稱我知道你家在學甲開棺材店云云，且過約一星
    期後，就聽說被告已準備好武器，欲對伊報復等情（見警卷
    第十頁），依被害人甲○○、證人柯思丞之以上供述，被告
    涉案情節明顯，得為合理之可疑至明，警方顯先發覺被告涉
    有上揭犯行，被告始於九十四年九月十五日，攜帶上揭槍、
    彈投案，難認合於自首要件。辯護人上開所辯，尚屬無據，
    非可採信。
三、被告乙○○持有上揭槍彈行為，係犯槍砲彈藥刀械管制條例
    第八條第四項未經許可持有可發射子彈具有殺傷力之土造霰
    彈槍罪及第十二條第四項未經許可持有子彈罪。另被告開槍
    恐嚇被害人甲○○之行為，則係犯刑法第三百零五條之恐嚇
    罪。被告一持有行為，同時持有上開槍枝及子彈，觸犯構成
    要件不同之罪名，為想像競合犯，應依刑法第五十五條前段
    規定，從一重之槍砲彈藥刀械管制條例第八條第四項未經許
    可持有可發射子彈具有殺傷力之土造霰彈槍罪。又被告另行
    起意持上開槍彈射擊恐嚇被害人甲○○，其後為犯罪而持有
    之行為，係單純持有繼續犯之一部分，不容割裂而另論一意
    圖供犯罪而持有罪，其所犯未經許可持有可發射子彈具有殺
    傷力之土造霰彈槍罪與恐嚇罪間，犯意各別、罪名互殊，應
    予分論併罰。爰審酌被告未經許可無故持有前開具殺傷力之
    土造霰彈槍及制式霰彈，影響社會治安，並造成對他人生命
    、身體構成威脅之危害，其僅因細故爭執，即持槍恐嚇，並
    審酌其品性、生活狀況、智識程度及犯後自行投案、坦認犯
    行、態度尚佳等一切情狀，量處如主文所示之刑，罰金部分
    ，併諭知易服勞役之折算標準，及定其應執行刑，以資懲儆
    。另扣案之土造霰彈槍一枝（槍枝管制編號0000 000000 ）
    ，係違禁物，依刑法第三十八條第一項第一款之規定宣告沒
    收。至於鑑驗時經鑑定機關試射擊發之扣案制式霰彈一顆，
    其擊發後所遺留之彈殼已不具殺傷力，有前揭內政部警政署
    刑事警察局鑑驗通知書可佐，另被告拾得上揭槍彈後；及向
    被害人甲○○恐嚇時分別擊發制式霰彈各二顆，其子彈前封
    襯已滅失，彈殼已不具殺傷力亦未扣案，以上諸彈殼復非屬
    違禁物，均不予宣告沒收，附此敘明。
四、另起訴書犯罪事實欄載明被告持有上開土造霰彈槍一支及制
    式霰彈五顆，係其於九十四年七月中旬某日下午，在臺南縣
    學甲鎮頭港里公墓內「拾獲」等情，惟查，此部分起訴書未
    載論罪法條。又上揭槍、彈是否係無主物並不明，況非法持
    有槍、彈者，因恐遭查獲，又不願自首或報繳，而將槍、彈
    丟棄者，亦所在多有，故該等槍、彈之原先持有人為何人？
    是否確係遺失物或其他原因脫離本人持有之物？均屬不明。
    顯難繩以刑法第三百三十七條之罪，附此敘明。
據上論斷，應依刑事訴訟法第二百九十九條第一項前段，槍砲彈
藥刀械管制條例第八條第四項、第十二條第四項，刑法第十一條
前段、第三百零五條、第五十五條前段、第五十一條第五款、第
四十二條第二項前段、第三十八條第一項第一款，罰金罰鍰提高
標準條例第二條，判決如主文。
本案經檢察官丙○○到庭執行職務。
中    華    民    國    95    年    1     月    26    日
                  刑事第三庭   審判長  法  官  陳振謙
                                       法  官  王慧娟
                                       法  官  鍾邦久
以上正本證明與原本無異。
如不服本判決，應於判決送達後10日內，向本院提出上訴狀。
                                       書記官  曾盈靜
中    華    民    國    95    年    1     月    26    日


司法院資訊處製作；財團法人民間司法改革基金會備份。
